臺灣高等法院臺南分院刑事判決
110年度金上訴字第545號
上  訴  人  
即  被  告  吳彥霆


選任辯護人  陳寶華律師
上列上訴人因詐欺等案件，不服臺灣臺南地方法院109年度易字
第1426號中華民國110年3月16日第一審判決（起訴案號：臺灣臺
南地方檢察署109年度偵字第17741號），提起上訴，本院依簡式
審判程序判決如下：
    主  文
原判決撤銷。
吳彥霆幫助犯洗錢防制法第十四條第一項之洗錢罪，處有期徒刑
參月，併科罰金新臺幣壹萬元，罰金如易服勞役，以新臺幣壹仟
元折算壹日。緩刑貳年。
    事  實
一、吳彥霆能預見將金融機構帳戶提供予他人使用，可能作為他
    人收受、提領財產犯罪所得使用，他人提領後即產生遮斷金
    流以逃避國家追訴、處罰之效果，仍基於容任該結果發生而
    不違背其本意之幫助詐欺取財及幫助洗錢之不確定故意，於
    民國109年7月9日上午11時53分許，在址設臺南市○區○○路00
    0號之統一超商○○門市，將其所申設之中國信託商業銀行帳
    號000000000000號帳戶（下稱中信銀行帳戶）之提款卡寄予
    真實姓名年籍不詳之人，並透過LINE通訊軟體傳送該提款卡
    密碼及上開中信銀行帳戶之存摺照片予該人，以此方式容任
    該人及其所屬犯罪集團用以收受並提領財產犯罪所得，而幫
    助他人掩飾、隱匿犯罪所得之去向及所在。嗣該人及其所屬
    詐欺集團成員取得上開帳戶之存摺帳號、提款卡及密碼後，
    即共同意圖為自己不法之所有，基於詐欺取財及洗錢之犯意
    聯絡，於109年7月12日下午3時43分許，撥打電話予黃秀美
    ，佯裝係網購平台負責人、台新銀行行員，向黃秀美佯稱：
    其信用卡遭重複扣款，需至自動櫃員機操作以止扣云云，致
    黃秀美陷於錯誤，於109年7月12日下午4時31分許，匯款新
    臺幣（下同）2萬9,989元至上開中信銀行帳戶，該筆款項旋
    遭上開詐欺集團成員提領殆盡而不知去向及所在。嗣黃秀美
    察覺有異並報警處理，而循線查悉上情。
二、案經黃秀美訴由臺南市政府警察局第六分局報告臺灣臺南地
    方檢察署檢察官偵查起訴。
    理  由
一、本件被告所犯為死刑、無期徒刑、最輕本刑為三年以上有期
    徒刑以外之罪，亦非屬高等法院管轄之第一審案件，其於本
    院已就被訴事實為有罪之陳述，經告知簡式審判程序之旨後
    ，檢察官、被告及辯護人對於本件改依簡式審判程序審理均
    表示無意見，本院乃依刑事訴訟法第364條、第273條之1第1
    項規定，當庭裁定本件進行簡式審判程序。依同法第273條
    之2規定，本件不受同法第159條第1項、第161條之2、第161
    條之3、第163條之1及第164條至第170條有關證據調查程序
    規定之限制，合先敘明。
二、認定犯罪事實所憑之證據及理由：
  ㈠上開犯罪事實，業據被告於本院審理時坦承不諱並為認罪之
    表示（本院卷第130頁），且有證人即告訴人黃秀美於警詢
    時證述明確（警卷第4至5頁），復有國泰世華銀行客戶交易
    明細表、中國信託商業銀行股份有限公司109年8月20日中信
    銀字第109224839205882號函所附被告上開中信銀行帳戶開
    戶基本資料、存款交易明細及自動化交易LOG財金交易資料
    、內政部警政署反詐騙諮詢專線紀錄表、桃園市政府警察局
    平鎮分局北勢派出所受理詐騙帳戶通報警示簡便格式表、受
    理各類案件紀錄表、受理刑事案件報案三聯單、金融機構聯
    防機制通報單各1份、告訴人與詐欺集團成員通話紀錄翻拍
    照片1張在卷可稽（警卷第6至11、14至18頁）在卷可稽，足
    認被告之任意性自白與事實相符，應足採信。
　㈡被告前於原審時雖曾辯稱係為辦理貸款聽信對方要求將提款
    卡、密碼及存摺影本提供，並無幫助詐欺及幫助洗錢之犯意
    云云，然查：
　⒈被告就其所稱申辦貸款過程，於警詢、檢察事務官詢問及原
    審審理時供稱：我在網路查到小額借貸廣告，就加對方的LI
    NE聯絡，已忘記對方LINE的帳號及名稱，也不知道對方的真
    實姓名及聯絡方式，對方也沒有說是什麼公司，我當時跟對
    方說要借3萬元，並約定1個月要還1萬元、利息1個月3,000
    元，對方說關於還錢方式之後會再跟我聯絡，要我將存摺及
    身分證之照片拍給他、將提款卡寄給他並告知提款卡密碼，
    說要確認該帳戶是我的，而且要測試我的提款卡是否可以使
    用，如果可以使用，以後就以該帳戶還錢，用提款卡扣該帳
    戶內的錢，並說幾天後會主動聯絡我面交借貸之款項，當天
    會一併將提款卡還給我，還沒提到要約在哪裡面交，我照對
    方指示做了之後，對方就不理我了，我有傳訊息跟打電話給
    對方，對方都沒有回覆，之後就封鎖我了，也沒有把提款卡
    還我，我想說應該是被騙了，就把對方封鎖、刪除對話紀錄
    等語（警卷第1至3頁反面，偵卷第27至29頁，原審卷第79至
    85頁），而依被告上開所述申辦貸款過程，被告係透過網路
    小額借貸廣告上所留之LINE聯絡方式與對方聯繫欲申辦貸款
    ，並未與該人實際碰面接洽，亦不知該人之真實姓名、任職
    公司名稱及其他聯絡方式，甚至隔一段時間已忘卻該人LINE
    帳號，顯見被告對於該LINE帳號使用者之真實姓名年籍資料
    、背景、所任職之公司名稱、公司負責人與公司之規模等節
    全然陌生，亦未有何特殊交情或信任關係，其寄出上開帳戶
    提款卡後亦無法主動聯繫取回，與一般提供帳戶給具有一定
    親誼或信賴關係之人使用並深入了解用途及合理性之情形有
    異，實無從以其所稱對方表示收取提款卡之目的僅係單純作
    為貸款用途，即確信自己所提供之提款卡不會遭該人作為不
    法使用。又被告不瞭解對方背景或任職單位，提款卡寄件地
    址亦係統一超商門市，而非任何銀行或公司所在地，則被告
    對於對方如何有能力協助辦理貸款、後續如何進行貸款程序
    、貸款之還款方式為何、提款卡如何取回等情，均無所確知
    ，僅能單憑對方之片面陳述，且任憑對方是否主動聯繫，並
    單純仰賴對方主動交還提款卡，甚且，依被告上開所述，對
    方要求被告提供提款卡及密碼之目的，係為確認該帳戶為被
    告所有、測試提款卡是否可以使用，並表示要使用該提款卡
    提領帳戶內的錢作為被告還款方式，然又向被告表示幾天後
    辦理貸款成功後會一併將借款及提款卡交給被告，則以其說
    法，倘其取得提款卡之目的係為日後取得還款，又如何會約
    定隨即返還該提款卡予被告？上開辦理貸款之方式顯不合邏
    輯。再者，倘若對方係欲協助被告辦理貸款，理應先了解被
    告之財產及收入狀況，並要求被告提供相關薪資證明或財力
    證明文件，以供徵信使用，或寄送相關契約文件供被告填寫
    以供審核，或要求被告提供擔保品或簽發本票作為擔保，然
    依被告上開所述申辦過程，對方僅要求被告上傳身分證及存
    摺照片、交付提款卡並告知密碼，被告既未提供相關薪資證
    明及財力證明文件，亦未簽立任何申辦文書、借貸契約或本
    票，復未抵押或質押任何擔保品，顯與一般認知之借貸常情
    相違，而被告提供上開中信銀行帳戶資料予他人時，係年滿
    20歲之心智成熟之人，且被告於原審審理時供稱其係高職畢
    業，本案案發前曾從事肯德基速食店之員工等語（原審卷第
    86頁），可知被告於本案案發時並非毫無社會經驗之人，縱
    然被告無任何貸款經驗，其以自己作為貸與人之立場設想，
    在出借金錢予陌生人之前，當會先確保對方有能力還款，而
    要求對方出具財力證明或提供擔保，避免日後無從討回借款
    ，是其對於一般借貸常情自難諉稱毫無所悉，況被告供稱其
    當時工作是領現金，沒有薪轉紀錄，所以銀行拒絕讓其申辦
    貸款等語（警卷第2頁），可見被告曾就自身可否向銀行貸
    款一事有所詢問，並知悉依自身狀況無法通過銀行核貸，則
    依被告之年紀、智識程度及社會經驗，其對於上開申辦貸款
    管道、方式及對方提出交付提款卡及密碼、存摺照片之要求
    ，有相當可疑之處而恐為不法用途一情，應可預見。
　⒉再依被告所述其曾任速食店員工並以上開中信銀行帳戶作為
    薪轉帳戶，且本案案發前該帳戶之使用者只有其1人（偵卷
    第27頁），並參諸被告上開中信銀行帳戶交易明細，可見被
    告於案發前之108年1月至109年5月間，有多次持提款卡提領
    款項、轉帳之紀錄，此有中國信託商業銀行股份有限公司10
    9年10月14日中信銀字第109224839254985號函所附存款交易
    明細資料1份在卷可佐（偵卷第11至17頁），則被告對於提
    款卡之使用特性自屬清楚明瞭，當知任何持有提款卡並知悉
    密碼及存摺帳號之人均可匯入款項至該帳戶，並自該帳戶內
    提領款項或轉帳等情，其亦可認知將上開中信銀行存摺照片
    、提款卡及密碼一併交付未曾謀面且毫不相識之不明人士後
    ，其再無任何能力足以控制對方如何使用其所交付之帳戶資
    料，堪認被告實可預見其將上開帳戶資料交付他人，他人即
    可支配使用該帳戶，其帳戶極易淪為他人從事財產犯罪之工
    具，被告猶將上開帳戶資料交付予身分不明之陌生人，顯然
    不顧提供金融帳戶之後果，乃牽涉涵括詐欺取財、洗錢在內
    之不法用途，且在無法獲悉、無從追索實際使用者之情況下
    ，於交付帳戶當時無防果措施，亦再也無法制止助益詐欺取
    財、洗錢等犯罪之遂行，造成掩飾、隱匿金流之結果，形成
    了犯罪循索查緝之阻礙。則本件被告提供上開帳戶資料時，
    既能預見帳戶可能被不法份子用以當作詐欺取財犯罪之人頭
    帳戶，供被害人匯入款項後，提領該等款項之用，且在不法
    份子提領該等犯罪所得後，即會產生遮斷資金流動軌跡以逃
    避國家追訴、處罰之效果，其所認知之不法，自包括詐欺取
    財與洗錢，其主觀上對於所提供之帳戶將幫助他人從事詐欺
    取財犯罪，且幫助遮斷金流以阻隔查緝贓款流向等節有所認
    知，殆無疑義。而被告能預見上情，猶交付上開帳戶予他人
    使用，容任所生之流弊與後果，洵有幫助詐欺取財及幫助他
    人掩飾、隱匿詐欺取財犯罪所得之去向暨所在之不確定故意
    。被告及辯護人辯稱被告不知情提款卡可作為詐騙使用，且
    被告係因購買遊戲點數需款孔急，其年輕又無貸款經驗，始
    依對方指示交付帳戶資料，並多次詢問貸款進度，復未收取
    對價，被告主觀上不具幫助犯意云云，自不足採，而所舉購
    買遊戲點數之交易紀錄擷圖10張（原審卷第45至54頁），僅
    足以證明被告有借款需求，亦無從為有利於被告之認定。
　⒊按行為人對於構成犯罪之事實，預見其發生而其發生並不違
    背其本意者，為間接故意。所謂「預見」，乃指基於經驗法
    則、論理法則，可以預料得見如何之行為，將會有一定結果
    發生之可能，亦即不確定故意，行為人對於構成犯罪之事實
    （包含行為與結果，即被害之人、物和發生之事），預見其
    發生，而此發生不違背本意，存有「認識」及容任發生之「
    意欲」要素。另幫助犯之成立，以行為人主觀上認識被幫助
    者正欲從事犯罪或係正在從事犯罪，且該犯罪有既遂之可能
    ，而其行為足以幫助他人實現構成要件者，即具有幫助故意
    ，並不以行為人確知被幫助者係犯何罪名為必要。又按行為
    人提供金融帳戶金融卡及密碼予不認識之人，非屬洗錢防制
    法第2條所稱之洗錢行為，不成立同法第14條第1項一般洗錢
    罪之正犯；如行為人主觀上認識該帳戶可能作為收受及提領
    特定犯罪所得使用，他人提領後即產生遮斷資金流動軌跡以
    逃避國家追訴、處罰之效果，仍基於幫助之犯意而提供，應
    論以幫助犯同法第14條第1項之一般洗錢罪(最高法院108年
    度台上大字第3101號刑事裁定參照)，此係最高法院刑事大
    法庭所揭示統一之法律見解。另一般人至金融機構申請開立
    帳戶，其目的不外乎利用該帳戶作存、提款、轉帳等財產之
    金錢支配處分，故對於帳戶印章及金融機構發給之存摺、提
    款卡、提款密碼等具有高度專屬性之物品、資料，無不妥為
    保存，以防遺失損及個人財產權益，或遭盜用為財產犯罪工
    具。若非與本人有密切關係或特殊信賴關係，實無任意供他
    人使用之理，縱有特殊情況將提款卡及密碼交付他人之情形
    ，亦必詳細瞭解他人用途後再行提供，始符日常生活經驗與
    事理。再金融帳戶作為個人理財之工具，申請開設並無任何
    特殊之限制，一般民眾皆得以存入最低開戶金額之方式申請
    取得，且同一人亦得在不同之金融機構申請數個存款帳戶使
    用。換言之，金融帳戶需用者儘可自行申請，若有人反以出
    價蒐購、借用、租用或其他名義向他人取得金融帳戶，一般
    人本於生活經驗及認識當能預見取得金融帳戶者，係將所取
    得之帳戶用於從事詐欺或其他財產犯罪之存、提款、轉帳等
    工具，他人提領、轉帳後即產生遮斷資金流動軌跡以逃避國
    家追訴、處罰之效果。此外，近來詐騙案件層出不窮，詐欺
    集團利用人頭帳戶做為出入帳戶之犯罪模式，不僅廣為媒體
    所披載，亦經政府一再宣導提醒，是以避免專屬性甚高之金
    融帳戶存摺、提款卡、密碼被不明人士利用為犯罪工具，亦
    為一般生活所應有之認識。被告係智慮正常之人，對此應知
    之甚詳，其提供上開中信銀行帳戶資料予該詐欺集團成員供
    作收受及提領告訴人遭詐騙匯入款項之帳戶使用，助益該詐
    欺集團遂行詐欺取財及洗錢犯行，對方提領後會產生遮斷金
    流以逃避國家追訴、處罰之效果等節，當可預見，且其發生
    並不違反被告之本意，被告有幫助從事詐欺犯罪之人使用其
    帳戶犯詐欺取財罪及一般洗錢罪之不確定故意甚明。是被告
    前於原審時辯稱並無幫助詐欺洗錢之犯意云云，尚難採信，
    則以被告於本院審理時之供述為可採認。
　㈢綜上所述，本案事證明確，被告犯行堪以認定，應依法論科
    。
二、論罪科刑： 
  ㈠刑法上之幫助犯，係對於犯罪與正犯有共同之認識，而以幫
    助之意思，對於正犯資以助力，而未參與實施犯罪之行為而
    言。如未參與實施犯罪構成要件之行為，且係出於幫助之意
    思提供助力，即屬幫助犯，而非共同正犯。查被告基於幫助
    他人詐欺取財及幫助他人掩飾、隱匿財產犯罪所得之去向及
    所在之不確定故意，提供上開帳戶資料予他人使用，經該人
    及所屬犯罪集團成員用以作為收受詐欺取財犯罪所得財物及
    洗錢之犯罪工具，其所為僅為他人詐欺取財及洗錢犯行提供
    助力，過程中並無證據證明被告係以正犯之犯意參與，或有
    直接參與詐欺取財及洗錢之構成要件行為，充其量僅足認定
    係詐欺取財及洗錢之構成要件以外之幫助行為，尚難遽認與
    實行詐欺取財及洗錢犯罪之集團成員間有犯意聯絡及行為分
    擔。是核被告所為，係犯刑法第30條第1項前段、同法第339
    條第1項之幫助詐欺取財罪，及刑法第30條第1項前段、洗錢
    防制法第2條第2款、第14條第1項之幫助一般洗錢罪。
  ㈡被告以一交付帳戶資料之行為觸犯上開2罪名，為想像競合犯
    ，應依刑法第55條規定，從一重論以幫助一般洗錢罪。公訴
    意旨雖漏未論及被告幫助洗錢之犯罪事實，惟此部分與起訴
    書所載幫助詐欺取財犯罪事實有裁判上一罪關係，為起訴效
    力所及，本院自應併予審究，且經原審及本院審理時均當庭
    諭知被告此部分另可能涉犯刑法第30條第1項前段、洗錢防
    制法第2條第2款、第14條第1項之幫助一般洗錢罪（原審卷
    第74頁、本院卷第130頁），無礙於被告防禦權之行使。
  ㈢被告以幫助他人犯罪之意思而參與犯罪構成要件以外之行為
    ，所犯情節較正犯輕微，爰依刑法第30條第2項規定，按正
    犯之刑減輕之。又被告於審判中自白洗錢犯罪，依洗錢防制
    法第16條第2項規定，減輕其刑，並依刑法第70條遞減之。
三、撤銷改判之理由：
  ㈠原審經詳細調查後，認被告罪證明確，予以論罪科刑，固非
    無見。惟⑴被告一交付帳戶資料之行為所犯幫助一般洗錢罪
    ，其業於本院審理時自白犯罪，依洗錢防制法第16條第2項
    規定應減輕其刑，原審未及審酌此部分之減刑事由，尚有未
    洽。⑵按量刑輕重，固屬為裁判之法院得依職權自由裁量之
    事項，然量刑應以行為人之責任為基礎，並斟酌刑法第57條
    各款所列情狀，在法定刑度內，酌量科刑，且應受比例原則
    及公平原則之限制，以符罪刑相當之原則，否則其判決即非
    適法。所稱比例原則，指行使此項職權判斷時，須符合客觀
    上之適當性、相當性與必要性之價值要求，不得逾越此等特
    性之程度，用以維護其均衡；而所謂平等原則，非指齊頭之
    平等，應從實質上加以客觀判斷（最高法院99年度台上字第
    4568號判決參照）。本件被告固於原審時否認犯行，惟業於
    本院審理中坦承犯行，為認罪之表示，其犯後態度已與原審
    判決時有所不同，此屬攸關被告犯後態度之量刑事項，且本
    院認前述情狀，已足以動搖原審判決之量刑基礎。⑶被告於
    本院審理期間業已賠償告訴人損失（詳下述），此為原審判
    決所「未及審酌」，原審量刑即有調整之必要，是被告上訴
    為有理由，原判決有上述可議之處，已屬無可維持，自應將
    原判決撤銷，另為適法判決。
　㈡爰以行為人責任為基礎，並審酌被告將上開帳戶資料交予他
    人使用，助益他人詐欺取財及掩飾、隱匿犯罪所得之去向及
    所在，雖本身未實際參與詐欺取財及洗錢之犯行，相對於正
    犯之責難性較小，然造成告訴人黃秀美之財產損害，且致使
    告訴人事後向幕後犯罪集團成員追償及刑事犯罪偵查之困難
    ，實有不該；惟念被告犯後終能坦承犯行，態度尚可，並於
    本院審理期間已賠償告訴人所受之損害（匯還3萬元由告訴
    人收取），此有被告提出網路銀行轉帳紀錄1紙、本院公務
    電話紀錄1份（本院卷第105、107頁）在卷可參，已實質彌
    補告訴人所受損害，併考量被告於本案前無任何犯案前科紀
    錄，素行良好，此有其臺灣高等法院被告前案紀錄表1份在
    卷可稽，兼衡被告本件提供帳戶之行為並未實際獲得利益，
    並斟酌被告之犯罪動機、手段、告訴人因犯罪所受財產損害
    ，暨其自陳現正大學就學中、未婚、無子女、目前無收入、
    無需扶養父母親等智識程度及家庭經濟生活狀況等一切情狀
    ，從輕量處如主文第2項所示之刑暨諭知如罰金易服勞役之
    折算標準。又依刑法第41條第1項規定得易科罰金之罪以所
    犯最重本刑為「5年有期徒刑以下之刑」者為限，被告所犯
    本件幫助犯洗錢防制法第14條第1項之一般洗錢罪，其法定
    刑為「7年以下有期徒刑」，並不得易科罰金，是被告所犯
    雖經本院判處有期徒刑3月，依法仍不得諭知易科罰金之折
    算標準，附此敘明。
  ㈢不予宣告沒收之說明：
　　按犯第14條之罪，其所移轉、變更、掩飾、隱匿、收受、取
    得、持有、使用之財物或財產上利益，沒收之，洗錢防制法
    第18條第1項前段固有明文，而其立法理由係為沒收洗錢行
    為標的之財物或財產上利益，惟該條文並未規定「不論屬於
    犯罪行為人與否」均沒收之，自仍以屬於犯罪行為人者為限
    ，始應予以沒收。查本件被告並未親自提領告訴人匯入上開
    帳戶內之款項，且無證據證明被告實際管領、處分該等款項
    ，自無從依上開規定宣告沒收。又被告就本案犯行始終否認
    其獲有對價，且無積極證據證明被告有因提供帳戶而收取對
    價，依卷內現存事證尚不足以認定被告本案有何犯罪所得，
    無從宣告沒收或追徵。至被告交付他人之本案帳戶金融卡，
    雖係供犯罪所用之物，且為被告所有，然並未扣案，又非違
    禁物，且該物品本身價值低微，單獨存在亦不具刑法上之非
    難性，倘予沒收或追徵，除另使刑事執行程序開啟之外，對
    於犯罪行為之不法、罪責評價並無影響，且就沒收制度所欲
    達成預防及遏止犯罪之社會防衛目的之助益不大，欠缺刑法
    上重要性，是本院同原審所認該物品並無沒收或追徵之必要
    ，爰不予宣告沒收或追徵，附此敘明。
四、緩刑之諭知：
　　被告前無任何犯罪前科紀錄，有上開臺灣高等法院被告前案
    紀錄表1份在卷可稽。本院審酌被告過去素行皆為良好，且
    其本件未實際分得詐欺集團為詐騙行為之所得，仍願賠償告
    訴人黃秀美之損失，已如前述，足徵其犯後已知所悔悟，並
    盡力彌補其犯行所造成之損害，堪認被告歷經此次偵、審程
    序，當能知所警惕，信無再犯之虞；被告年紀尚輕，目前仍
    在學，入監服刑對其品格塑造及將來對社會之適應，未必有
    其助益，故本院認尚無逕對被告施以自由刑之必要，準此，
    本院認前開對被告宣告之刑，應以暫不執行為適當，爰依刑
    法第74條第1項第1款規定，宣告緩刑2年，以勵自新。
據上論斷，應依刑事訴訟法第273條之1第1項、第369條第1項前
段、第364條、第299條第1項前段，洗錢防制法第14條第1項、第
16條第2項，刑法第11條、第30條第1項前段、第2項、第339條第
1項、第55條、第42條第3項前段、第74條第1項第1款，判決如主
文。
本案經檢察官蔡宗聖提起公訴，經檢察官周文祥到庭執行職務。
中　　華　　民　　國　　110 　年　　11　　月　　24　　日
                  刑事第二庭    審判長法　官  陳珍如
　　　　　　　　　　　　　　　　　　　法　官  陳弘能
　　　　　　　　　　　　　　　　　　　法　官  黃裕堯
以上正本證明與原本無異。
如不服本判決應於收受送達後20日內向本院提出上訴書狀，其未
敘述上訴理由者，並得於提起上訴後20日內向本院補提理由書（
均須按他造當事人之人數附繕本）「切勿逕送上級法院」。
　　　　　　　　　　　　　　　　　　　書記官  蔡孟芬
中　　華　　民　　國　　110 　年　　11　　月　　24　　日
附錄本案論罪科刑法條全文
刑法第30條
幫助他人實行犯罪行為者，為幫助犯。雖他人不知幫助之情者，
亦同。
幫助犯之處罰，得按正犯之刑減輕之。
刑法第339條
意圖為自己或第三人不法之所有，以詐術使人將本人或第三人之
物交付者，處5年以下有期徒刑、拘役或科或併科50萬元以下罰
金。
以前項方法得財產上不法之利益或使第三人得之者，亦同。
前2項之未遂犯罰之。
洗錢防制法第2條
本法所稱洗錢，指下列行為：
一、意圖掩飾或隱匿特定犯罪所得來源，或使他人逃避刑事追訴
    ，而移轉或變更特定犯罪所得。
二、掩飾或隱匿特定犯罪所得之本質、來源、去向、所在、所有
    權、處分權或其他權益者。
三、收受、持有或使用他人之特定犯罪所得。
洗錢防制法第14條
有第2條各款所列洗錢行為者，處7年以下有期徒刑，併科新臺幣
5百萬元以下罰金。
前項之未遂犯罰之。
前2項情形，不得科以超過其特定犯罪所定最重本刑之刑。